臺灣花蓮地方法院刑事判決　　　　　　　100年度易字第340號
公　訴　人　臺灣花蓮地方法院檢察署檢察官
被　　　告　劉宗霖
上列被告因竊盜案件，經檢察官提起公訴（100年度少連偵字第2
1 號），被告於準備程序中為有罪之陳述，本院裁定進行簡式審
判程序，判決如下：
    主  文
劉宗霖犯刑法第三百二十一條第一項第一、二、三、四款之竊盜
罪，處有期徒刑拾月。
    事  實
一、劉宗霖、林育政（另由檢察官偵查中）與李○慈（另由本院
    少年法庭審理中，真實姓名年籍詳卷，民國 85年2月生）共
    同意圖為自己不法所有之犯意聯絡，於 100年5月29日凌晨2
    時許之夜間，在花蓮縣吉安鄉○○路○段99巷18 號，平日有
    廟祝在內居住之五穀宮外飲酒後，由林育政攀爬未上鎖之窗
    戶進入五穀宮後，再開啟大門令劉宗霖及李○慈入內。再由
    林育政持廟內之一字起子並與李○慈一同先後拆卸破壞東西
    側之功德箱各 1個，劉宗霖則在現場把風，嗣開啟上揭功德
    箱在內竊得香油錢合計新臺幣（下同）2萬元，所得款項3人
    朋分花用。嗣經警據報後調閱監視器畫面，循線查悉上情。
二、案經花蓮縣警察局吉安分局報告臺灣花蓮地方法院檢察署檢
    察官偵查起訴。
    理  由
一、上揭犯罪事實，業據被告劉宗霖於警詢、偵訊中及本院審理
    時坦承不諱，核與同案少年李○慈、證人即被害人黃盛榮、
    范婉君於警詢及偵查中、同案被告林育政於偵查中所供證情
    節相符。此外，復有扣押物品目錄表、監視器翻拍畫面、贓
    物認領保管單及蒐證照片分別在卷可稽，足認被告自白與事
    實相符，被告犯嫌，洵堪認定。
二、按本案之五穀宮，平日廟祝黃盛榮均居住在內，為證人黃盛
    榮於警詢證述在卷，自屬有人居住之建築物；窗戶係防閑之
    設施，為安全設備；螺絲起子係金屬製品，質硬型尖，客觀
    上足以危害他人生命、身體之安全，自屬兇器無誤；而攜帶
    兇器竊盜，祇須行竊時，攜帶具有危險性之兇器為已足，本
    件共同被告林育政所用之一字型螺絲起子雖為五穀宮所有，
    並非被告等人所攜往，然既係共同被告林育政於行竊之際以
    之為工具，在客觀上已足對他人之生命身體構成威脅，具有
    危險性，自屬攜帶兇器竊盜無訛（最高法院78年度台上字第
    4422號判決參照）。次按刑法第321條第1項第4款之結夥3人
    以上而犯者，所稱「結夥3 人以上」係以結夥犯全體具有責
    任能力者3人以上為構成要件，行為人於行為時屬14 歲以上
    而未滿18歲之少年，依法亦具刑事責任能力；次按共同實施
    犯罪行為，在合同意思範圍內，相互利用他人之行為，以達
    其犯罪之目的，不必每一階段均參與，只需分擔犯罪行為之
    一部，即應對於全部所發生之結果共同負責，而把風行為在
    排除犯罪障礙，俾成犯罪之實現，在合同意思範圍內分擔犯
    罪行為之一部，故亦係共同正犯而應計入結夥之內（最高法
    院28年度上字第3110號、37年度上字第2454號判例及72年度
    臺上字第3201號判決參照）。查本案被告、共同被告林育政
    、少年李○慈，於本案發生時均為14歲以上之人，有渠等個
    人戶籍資料在卷可考，均具刑事責任能力，本案自屬結夥 3
    人無訛。是核被告所為，係犯刑法第321條第1、2、3、4 款
    之加重竊盜罪。被告與同案少年李○慈及同案被告林育政就
    本件竊盜犯行，有犯意聯絡及行為分擔，為共同正犯。爰審
    酌被告已有前科紀錄，素行不佳，又與少年結夥3 人持兇器
    行竊，犯罪之手段、目的、動機、所竊得財物造成被害人損
    失之金額，及犯罪後尚知坦承犯行等一切情狀，量處如主文
    所示之刑。末按，少年事件處理法第85 條第1項、兒童及少
    年福利法第70條第1項所謂成年人，依民法第12 條規定，係
    指年滿20歲之人而言，年齡之計算，依民法第124 條規定，
    應自出生之日起算（最高法院66年台非字第93號判例參照）
    。查本案被告係80年7月3日生，於本案行為時尚非年滿20歲
    之成年人，是雖與少年李○慈共同犯下本案，仍無庸依兒童
    及少年福利法第70條第1項規定或少年事件處理法第85條第1
    項規定加重其刑，此部分檢察官認應依前揭兒童及少年福利
    法第70條第1 項前段加重其刑，容有誤會；又共同被告林育
    政供本案竊盜所用之一字型螺絲起子，並非被告或共同被告
    所有，爰不諭知沒收，均併此敘明。
據上論斷，應依刑事訴訟法第299條第1項前段、第 273條之1第1
項，刑法第28條、第321條第1項第1款、第2款、第3款、第4款，
判決如主文。
本案經檢察官簡淑如到庭執行職務。
中    華    民    國    100   年    10    月    26    日
                  刑事第二庭    法  官  林恒祺
以上正本證明與原本無異。
如不服本判決應於收受送達後10日內向本院提出上訴書狀，並應
敘述具體理由。其未敘述上訴理由者，應於上訴期間屆滿後20日
內向本院補提理由書(均須按他造當事人之人數附繕本)「切勿逕
送上級法院」。告訴人或被害人如對於本判決不服者，應具備理
由請求檢察官上訴，其上訴期間之計算係以檢察官收受判決正本
之日期為準。
中    華    民    國   100    年    10    月    26    日
                                書記官
附錄本案論罪科刑法條：
中華民國刑法第321條
（加重竊盜罪）
犯竊盜罪而有下列情形之一者，處6月以上、5年以下有期徒刑，
得併科新臺幣10萬元以下罰金：
一、侵入住宅或有人居住之建築物、船艦或隱匿其內而犯之者。
二、毀越門扇、牆垣或其他安全設備而犯之者。
三、攜帶兇器而犯之者。
四、結夥三人以上而犯之者。
五、乘火災、水災或其他災害之際而犯之者。
六、在車站、埠頭、航空站或其他供水、陸、空公眾運輸之舟、
    車、航空機內而犯之者。
前項之未遂犯罰之。